臺灣宜蘭地方法院刑事判決
111年度訴字第363號
公  訴  人  臺灣宜蘭地方檢察署檢察官
被      告  林志榮


上列被告因傷害案件，經檢察官提起公訴（111年度偵字第1745
號），於準備程序中，被告就被訴事實為有罪之陳述，經告以簡
式審判程序之旨，並聽取公訴人、被告之意見後，本院合議庭裁
定由受命法官獨任進行簡式審判程序，並判決如下：
    主  文
林志榮犯傷害罪，處拘役參拾日，如易科罰金，以新臺幣壹仟元
折算壹日。
    犯罪事實
一、林志榮於民國110年10月20日上午10時45分許，在宜蘭縣員
    山鄉溪洲路與尚深路間之無名道路上，因車輛移動事宜與林
    永豐發生爭執，竟基於傷害之犯意，以腳踹林永豐左手，致
    林永豐受有左側腕部、左手拇指挫傷等傷害。
二、案經林永豐訴由宜蘭縣政府警察局宜蘭分局報告臺灣宜蘭地
    方檢察署檢察官偵查起訴。
    理  由
壹、程序部分
    被告林志榮所犯之罪，非死刑、無期徒刑、最輕本刑為3年
    以上有期徒刑之罪或高等法院管轄第一審之案件，被告於準
    備程序中，就前揭被訴事實為有罪之陳述，經告以簡式審判
    程序之旨，並聽取被告與公訴人之意見後，本院認無不得或
    不宜改依簡式審判程序進行之處，爰依刑事訴訟法第273條
    之1第1項、第284條之1規定，裁定本案行簡式審判程序。是
    本案之證據調查，依刑事訴訟法第273條之2規定，不受同法
    第159條第1項、第161條之2、第161條之3、第163條之1及第
    164條至第170條規定之限制，合先敘明。
貳、實體部分
一、認定犯罪事實所憑之證據及理由：
    上開犯罪事實，業據被告於警詢、偵查中、本院準備程序及
    審理時均坦承不諱（見警卷第1頁至第4頁；偵卷第14頁；本
    院卷第34頁至第35頁、第47頁至第49頁），核與告訴人林永
    豐於警詢中指述之情節相符（見警卷第5頁至第7頁），並有
    宜蘭仁愛醫療財團法人宜蘭仁愛醫院診斷證明書、行車紀錄
    器截圖畫面等在卷可憑（見警卷第8頁至第13頁）。綜上足
    認被告前開任意性自白與事實相符，而堪採信。綜上所述，
    本案事證已臻明確，被告犯行洵堪認定，應予依法論罪科刑
    。
二、論罪科刑：
(一)核被告所為，係犯刑法第277條第1項之傷害罪。
(二)爰以行為人之責任為基礎，審酌被告不以理性方式解決紛爭
    ，竟以暴力相待，致告訴人受有上揭傷害，顯見被告欠缺尊
    重他人身體法益之觀念，且迄今未獲得告訴人之諒解，彌補
    告訴人所受損害，其行為實值非難；惟念及其犯後坦承犯行
    ，態度尚可，雖表示有意願與告訴人調解並賠償告訴人之損
    害，但因告訴人無和解意願，故未能調解成立，業據被告供
    述在卷，並經本院當庭撥打電話予告訴人確認無訛（見本院
    卷第34頁），兼衡被告於本院審理時自述國中畢業之智識程
    度，未婚，有6歲外甥需要扶養，從事大貨車司機工作，月
    收入約新臺幣3萬9千元至4萬9千元等一切情狀（見本院卷第
    48頁），量處如主文所示之刑，並諭知易科罰金之折算標準
    。
據上論斷，應依刑事訴訟法第273條之1第1項、第299條第1項前
段，刑法第277條第1項、第41條第1項前段，刑法施行法第1條之
1第1項，判決如主文。
本案經檢察官劉怡婷提起公訴，檢察官曾尚琳到庭執行職務。
中　　華　　民　　國　　111 　年　　11　　月　　29　　日
                  刑事第四庭  法  官　游皓婷
以上正本證明與原本無異。
如不服本判決應於收受送達後二十日內向本院提出上訴書狀，並
應敘述具體理由；其未敘述上訴理由者，應於上訴期間屆滿後二
十日內向本院補提理由書(均須按他造當事人之人數附繕本)「切
勿逕送上級法院」。
                              書記官   林欣宜
中　　華　　民　　國　　111 　年　　11　　月　　29　　日
附錄所犯論罪科刑法條：
中華民國刑法第277條傷害人之身體或健康者，處 5 年以下有期
徒刑、拘役或 50 萬元以下罰金。